---
title: "Estado del COVID-19 en Costa Rica. Elaborado por Yuliany Cordero, Nicole Parra y Fernanda Zúñiga"
output: 
  flexdashboard::flex_dashboard:
    orientation: rows
    social: menu
    source_code: embed
    vertical_layout: fill    
---

```{r setup, include=FALSE}

#-------------------- Paquetes --------------------

library(flexdashboard)
library(plotly)
library(dygraphs)
library(dplyr)
library(tidyr)
library(sf)
library(leaflet)

#-------------------- Colores ---------------------

color_positivos <- '#006699'    #Azul
color_activos <- '#993333'      #Rojo
color_recuperados <- '#336633'  #Verde 
color_fallecidos <- '#660066'   #Morado

color_nuevos_positivos <- 'pink'

color_hospitalizados <- '#ffcc00'
color_salon <- '#ff6666'
color_uci <- '#ff6600'

color_positivos2 <- '#7fb2e5'
color_activos2 <- '#cc6666'
color_recuperados2 <- '#66cc99'
color_fallecidos2 <- '#993399'
#--------------------- Íconos ---------------------

icono_positivos <- 'fa fa-line-chart'

icono_activos <- 'fas fa-exclamation-triangle'
icono_recuperados <- 'fa fa-check-square-o'
icono_fallecidos <- 'fa fa-close'

icono_nuevos_positivos <- 'fas fa-user-md'

icono_hospitalizados <- 'fas fa-hospital'
icono_salon <- 'fas fa-user-md'
icono_uci <- 'fas fa-procedures'

icono_mujeres <- 'fa fa-venus'
icono_hombres <- 'fa fa-mars'
icono_adultostot <- 'fa fa-user'
icono_adultosmayores <- 'fa fa-users'
icono_menores <- 'fa fa-child'

#--------------- Otros parámetros -----------------

# Separador para lectura de datos CSV
caracter_separador <- ','

#--------------- Archivos de datos ----------------

archivo_general_pais <- 'https://raw.githubusercontent.com/geoprocesamiento-2020i/datos/master/covid19/ms/06_30_CSV_GENERAL.csv'

archivo_positivos_cantones <- 'https://raw.githubusercontent.com/geoprocesamiento-2020i/datos/master/covid19/ms/06_30_CSV_POSITIVOS.csv'
archivo_activos_cantones <- 'https://raw.githubusercontent.com/geoprocesamiento-2020i/datos/master/covid19/ms/06_30_CSV_ACTIVOS.csv'
archivo_recuperados_cantones <- 'https://raw.githubusercontent.com/geoprocesamiento-2020i/datos/master/covid19/ms/06_30_CSV_RECUP.csv'
archivo_fallecidos_cantones <- 'https://raw.githubusercontent.com/geoprocesamiento-2020i/datos/master/covid19/ms/06_30_CSV_FALLECIDOS.csv'

#---------------------- Datos ---------------------

# Data frame de datos generales por país
df_general_pais <- read.csv(archivo_general_pais, sep = caracter_separador)
df_general_pais$FECHA <- as.Date(df_general_pais$FECHA, "%d/%m/%Y")

# Data frame de datos generales por país en la última fecha
df_general_pais_ultima_fecha <- 
  df_general_pais %>%
  filter(FECHA == max(FECHA, na.rm = TRUE))

# Data frame de datos generales por país en la última fecha
df_general_pais_viejos <- 
  df_general_pais[116,]

# Data frame de casos positivos por cantón
df_positivos_cantones_ancho <- read.csv(archivo_positivos_cantones, sep = caracter_separador)
df_positivos_cantones <-
  df_positivos_cantones_ancho %>%
  pivot_longer(cols = c(-cod_provin, -provincia, -cod_canton, -canton), names_to = "fecha", values_to = "positivos")
df_positivos_cantones$fecha <- as.Date(df_positivos_cantones$fecha, "X%d.%m.%Y")

# Data frame de casos positivos por cantón en la última fecha
df_positivos_cantones_ultima_fecha <- 
  df_positivos_cantones %>%
  filter(fecha == max(fecha, na.rm = TRUE)) %>%
  select(cod_canton, positivos)

# Data frame de casos fallecidos por cantón
df_fallecidos_cantones_ancho <- read.csv(archivo_fallecidos_cantones, sep = caracter_separador)
df_fallecidos_cantones <-
  df_fallecidos_cantones_ancho %>%
  pivot_longer(cols = c(-cod_provin, -provincia, -cod_canton, -canton), names_to = "fecha", values_to = "fallecidos")
df_fallecidos_cantones$fecha <- as.Date(df_fallecidos_cantones$fecha, "X%d.%m.%Y")

# Data frame de casos fallecidos por cantón en la última fecha
df_fallecidos_cantones_ultima_fecha <- 
  df_fallecidos_cantones %>%
  filter(fecha == max(fecha, na.rm = TRUE)) %>%
  select(cod_canton, fallecidos)

# Data frame de casos recuperados por cantón
df_recuperados_cantones_ancho <- read.csv(archivo_recuperados_cantones, sep = caracter_separador)
df_recuperados_cantones <-
  df_recuperados_cantones_ancho %>%
  pivot_longer(cols = c(-cod_provin, -provincia, -cod_canton, -canton), names_to = "fecha", values_to = "recuperados")
df_recuperados_cantones$fecha <- as.Date(df_recuperados_cantones$fecha, "X%d.%m.%Y")

# Data frame de casos recuperados por cantón en la última fecha
df_recuperados_cantones_ultima_fecha <- 
  df_recuperados_cantones %>%
  filter(fecha == max(fecha, na.rm = TRUE)) %>%
  select(cod_canton, recuperados)

# Data frame de casos activos por cantón
df_activos_cantones_ancho <- read.csv(archivo_activos_cantones, sep = caracter_separador)
df_activos_cantones <-
  df_activos_cantones_ancho %>%
  pivot_longer(cols = c(-cod_provin, -provincia, -cod_canton, -canton), names_to = "fecha", values_to = "activos")
df_activos_cantones$fecha <- as.Date(df_activos_cantones$fecha, "X%d.%m.%Y")

# Data frame de casos fallecidos por cantón en la última fecha
df_activos_cantones_ultima_fecha <- 
  df_activos_cantones %>%
  filter(fecha == max(fecha, na.rm = TRUE)) %>%
  select(cod_canton, activos)

# Objeto sf de cantones
url_base_wfs_ign_5mil <- "http://geos.snitcr.go.cr/be/IGN_5/wfs?"
solicitud_wfs_ign_5mil_cantones <- "request=GetFeature&service=WFS&version=2.0.0&typeName=IGN_5:limitecantonal_5k&outputFormat=application/json"
sf_cantones <-
  st_read(paste0(url_base_wfs_ign_5mil, solicitud_wfs_ign_5mil_cantones)) %>%
  st_simplify(dTolerance = 1000) %>%
  st_transform(4326)

# Objeto sf de casos positivos en cantones en la última fecha
sf_positivos_cantones_ultima_fecha <-
  left_join(sf_cantones, df_positivos_cantones_ultima_fecha, by = c('cod_canton')) %>%
  arrange(desc(positivos))

# Objeto sf de casos fallecidos en cantones en la última fecha
sf_fallecidos_cantones_ultima_fecha <-
  left_join(sf_cantones, df_fallecidos_cantones_ultima_fecha, by = c('cod_canton')) %>%
  arrange(desc(fallecidos))

# Objeto sf de casos recuperados en cantones en la última fecha
sf_recuperados_cantones_ultima_fecha <-
  left_join(sf_cantones, df_recuperados_cantones_ultima_fecha, by = c('cod_canton')) %>%
  arrange(desc(recuperados))

# Objeto sf de casos activos en cantones en la última fecha
sf_activos_cantones_ultima_fecha <-
  left_join(sf_cantones, df_activos_cantones_ultima_fecha, by = c('cod_canton')) %>%
  arrange(desc(activos))
```

Resumen
=======================================================================
Row {data-height=1}
-----------------------------------------------------------------------
### **Última actualización: `r  df_general_pais_ultima_fecha$FECHA`**

Row
-----------------------------------------------------------------------

### Casos positivos {.value-box}
```{r}
valueBox(value = paste(format(df_general_pais_ultima_fecha$positivos, big.mark = ","), "(",
                       df_general_pais_ultima_fecha$nue_posi,
                       ")", "(", (df_general_pais_viejos$nue_posi
                       -df_general_pais_ultima_fecha$nue_posi), ")",
                       "", sep = " "), 
         caption = "Total de casos positivos", 
         icon = icono_positivos, 
         color = color_positivos
)
```

### Casos activos {.value-box}
```{r}
valueBox(value = paste(format(df_general_pais_ultima_fecha$activos, big.mark = ","), "(+",
                       df_general_pais_ultima_fecha$nue_acti,
                       ")", " (",
                       round(100 * df_general_pais_ultima_fecha$activos / df_general_pais_ultima_fecha$positivos, 1), 
                       "%)", sep = ""), 
         caption = "Total de casos activos",
         icon = icono_activos, 
         color = color_activos
)
```

### Casos recuperados {.value-box}
```{r}
valueBox(value = paste(format(df_general_pais_ultima_fecha$RECUPERADOS, big.mark = ","), "(+",
                       df_general_pais_ultima_fecha$NUE_RECUP,
                       ")", " (",
                       round(100 * df_general_pais_ultima_fecha$RECUPERADOS / df_general_pais_ultima_fecha$positivos, 1), 
                       "%)", sep = ""), 
         caption = "Total de casos recuperados",
         icon = icono_recuperados, 
         color = color_recuperados
)
```

### Casos fallecidos {.value-box}
```{r}
valueBox(value = paste(format(df_general_pais_ultima_fecha$fallecidos, big.mark = ","), "(+",
                       df_general_pais_ultima_fecha$nue_falleci,
                       ")", "(",
                       round(100 * df_general_pais_ultima_fecha$fallecidos / df_general_pais_ultima_fecha$positivos, 1), 
                       "%)", sep = ""), 
         caption = "Total de casos fallecidos",
         icon = icono_fallecidos, 
         color = color_fallecidos
)
```

Row
-----------------------------------------------------------------------

### Hospitalizados {.value-box}
```{r}
valueBox(value = paste(format(df_general_pais_ultima_fecha$hospital, big.mark = ","), "(+",
                       df_general_pais_ultima_fecha$nue_hospi,
                       ")", "", sep = " "), 
         caption = "Total de hospitalizados", 
         icon = icono_hospitalizados,
         color = color_hospitalizados
)
```

### En salón {.value-box}
```{r}
valueBox(value = paste(format(df_general_pais_ultima_fecha$salon, big.mark = ","), "(+",
                       df_general_pais_ultima_fecha$nue_salon,
                       ")", " (",
                       round(100 * df_general_pais_ultima_fecha$salon / df_general_pais_ultima_fecha$hospital, 1), 
                       "%)", sep = ""), 
         caption = "Hospitalizados en salón",
         icon = icono_salon, 
         color = color_salon
)
```

### En UCI {.value-box}
```{r}
valueBox(value = paste(format(df_general_pais_ultima_fecha$UCI, big.mark = ","), "(+",
                       df_general_pais_ultima_fecha$nue_UCI,
                       ")", " (",
                       round(100 * df_general_pais_ultima_fecha$UCI / df_general_pais_ultima_fecha$hospital, 1), 
                       "%)", sep = ""), 
         caption = "Hospitalizados en UCI",
         icon = icono_uci, 
         color = color_uci
)
```

Row {data-width=400}
-----------------------------------------------------------------------

### Gráfico de variación de las cantidades de casos en el tiempo
```{r}
plot_ly(data = df_general_pais,
                x = ~ FECHA,
                y = ~ positivos, 
                name = 'Positivos', 
                type = 'scatter',
                mode = 'lines',
                line = list(color = color_positivos)) %>%
  config(locale = "es") %>%
  add_trace(y = ~ activos,
                    name = 'Activos',
                    mode = 'lines',
                    line = list(color = color_activos)) %>%
  add_trace(y = ~ RECUPERADOS,
                    name = 'Recuperados',
                    mode = 'lines',
                    line = list(color = color_recuperados)) %>%
  add_trace(y = ~ fallecidos,
                    name = 'Fallecidos',
                    mode = 'lines',
                    line = list(color = color_fallecidos)) %>%  
  layout(title = "",
                 yaxis = list(title = "Cantidad de casos"),
                 xaxis = list(title = "Fecha"),
                 legend = list(x = 0.1, y = 0.9),
                 hovermode = "compare")
```

### Tabla de cantidades de casos en cantones
```{r}
st_drop_geometry(sf_positivos_cantones_ultima_fecha) %>% 
  select(Provincia = provincia, Canton = canton, Positivos = positivos) %>%
  DT::datatable(rownames = FALSE,
                options = list(searchHighlight = TRUE, 
                               language = list(url = '//cdn.datatables.net/plug-ins/1.10.11/i18n/Spanish.json')
                               )
  )
```

Casos positivos
=======================================================================
Row {data-height=1}
-----------------------------------------------------------------------
### **Última actualización: `r  df_general_pais_ultima_fecha$FECHA`**


Row
-----------------------------------------------------------------------

### Casos positivos {.value-box}
```{r}
valueBox(value = paste(format(df_general_pais_ultima_fecha$positivos, big.mark = ","), "(+",
                       df_general_pais_ultima_fecha$nue_posi,
                       ")", sep = " "), 
         caption = "Total de casos positivos", 
         icon = icono_positivos, 
         color = color_positivos
)
```

### Casos Positivos Mujeres {.value-box}
```{r}
valueBox(value = paste(format(df_general_pais_ultima_fecha$muj_posi, big.mark = ","), "(",
                       round(100 * df_general_pais_ultima_fecha$muj_posi / df_general_pais_ultima_fecha$positivos, 1), 
                       "%)", sep = ""), 
         caption = "Total de Casos Positivos Mujeres",
         icon = icono_mujeres, 
         color = color_positivos2
)
```

### Casos Positivos Hombres {.value-box}
```{r}
valueBox(value = paste(format(df_general_pais_ultima_fecha$hom_posi, big.mark = ","), "(",
                       round(100 * df_general_pais_ultima_fecha$hom_posi / df_general_pais_ultima_fecha$positivos, 1), 
                       "%)", sep = ""), 
         caption = "Total de Casos Positivos Hombres",
         icon = icono_hombres, 
         color = color_positivos2
)
```

### Casos Positivos Adultos {.value-box}
```{r}
valueBox(value = paste(format(df_general_pais_ultima_fecha$adul_posi, big.mark = ","), "(",
                       round(100 * df_general_pais_ultima_fecha$adul_posi / df_general_pais_ultima_fecha$positivos, 1), 
                       "%)", sep = ""), 
         caption = "Total de Casos Positivos Adultos",
         icon = icono_adultostot, 
         color = color_positivos2
)
```

### Casos Positivos Adultos Mayores {.value-box}
```{r}
valueBox(value = paste(format(df_general_pais_ultima_fecha$am_posi, big.mark = ","), "(",
                       round(100 * df_general_pais_ultima_fecha$am_posi / df_general_pais_ultima_fecha$positivos, 1), 
                       "%)", sep = ""), 
         caption = "Total de Casos Positivos Adultos Mayores",
         icon = icono_adultosmayores, 
         color = color_positivos2
)
```

### Casos Positivos Niños {.value-box}
```{r}
valueBox(value = paste(format(df_general_pais_ultima_fecha$menor_posi, big.mark = ","), "(",
                       round(100 * df_general_pais_ultima_fecha$menor_posi / df_general_pais_ultima_fecha$positivos, 1), 
                       "%)",  sep = ""), 
         caption = "Total de Casos Positivos Niños",
         icon = icono_menores, 
         color = color_positivos2
)
```


Row {data-width=400}
-----------------------------------------------------------------------

### Mapa de casos positivos en cantones
```{r}

paleta_azul <- colorBin(palette = "Blues", 
                        domain = sf_positivos_cantones_ultima_fecha$positivos,
                        bins = 10
               )

leaflet_cantones <- leaflet(sf_positivos_cantones_ultima_fecha) %>% 
  fitBounds(lng1 = -86, lng2 = -82, lat1 = 8, lat2 = 11) %>%
  addProviderTiles(providers$OpenStreetMap.Mapnik, group = "OpenStreetMap") %>%
  addPolygons(fillColor = ~paleta_azul(positivos), stroke=T, fillOpacity = 1,
              color="black", weight=0.2, opacity= 0.5,
              group = "Cantones",
              popup = paste("Provincia: ", sf_positivos_cantones_ultima_fecha$provincia, "<br>",
                            "Cantón: ", sf_positivos_cantones_ultima_fecha$canton, "<br>",
                            "Positivos: ", sf_positivos_cantones_ultima_fecha$positivos
                            )
  ) %>%
  addLegend("bottomright", pal = paleta_azul, values = ~positivos,
    title = "Casos positivos",
    opacity = 1
  ) %>%  
  addLayersControl(
    baseGroups = c("OpenStreetMap"),
    overlayGroups = c("Cantones"),
    options = layersControlOptions(collapsed = TRUE)    
  ) %>%  
  addMiniMap(
    toggleDisplay = TRUE,
    position = "bottomleft",
    tiles = providers$OpenStreetMap.Mapnik
  )

# Despliegue del mapa
leaflet_cantones
```

### Gráfico de cantones con mayor cantidad de casos positivos
```{r}
st_drop_geometry(sf_positivos_cantones_ultima_fecha) %>%
mutate(canton = factor(canton, levels = canton)) %>%
top_n(n = 10, wt = positivos) %>%  
plot_ly(x = ~ canton, 
        y = ~ positivos, 
        type = "bar", 
        text = ~ positivos,
        textposition = 'auto',
        marker = list(color = color_positivos)
) %>%
layout(yaxis = list(title = "Cantidad de casos positivos"),
       xaxis = list(title = ""),
       margin = list(l = 10,
                     r = 10,
                     b = 10,
                     t = 10,
                     pad = 2
                )
) 
```


Casos activos
=======================================================================
Row {data-height=1}
-----------------------------------------------------------------------
### **Última actualización: `r  df_general_pais_ultima_fecha$FECHA`**

Row
-----------------------------------------------------------------------
### Casos Activos {.value-box}
```{r}
valueBox(value = paste(format(df_general_pais_ultima_fecha$activos, big.mark = ","), "(+",
                       df_general_pais_ultima_fecha$nue_acti,
                       ")",  "", sep = " "), 
         caption = "Total de Casos Activos",
         icon = icono_activos, 
         color = color_activos
)
```


### Casos activos Mujeres {.value-box}
```{r}
valueBox(value = paste(format(df_general_pais_ultima_fecha$muj_acti, big.mark = ","), "(",
                       round(100 * df_general_pais_ultima_fecha$muj_acti / df_general_pais_ultima_fecha$positivos, 1), 
                       "%)", sep = ""), 
         caption = "Total de Casos Activos Mujeres",
         icon = icono_mujeres, 
         color = color_activos2
)
```

### Casos Activos Hombres {.value-box}
```{r}
valueBox(value = paste(format(df_general_pais_ultima_fecha$hom_acti, big.mark = ","), "(",
                       round(100 * df_general_pais_ultima_fecha$hom_acti / df_general_pais_ultima_fecha$positivos, 1), 
                       "%)", sep = ""), 
         caption = "Total de Casos Activos Hombres",
         icon = icono_hombres, 
         color = color_activos2
)
```

### Casos Activos Adultos {.value-box}
```{r}
valueBox(value = paste(format(df_general_pais_ultima_fecha$adul_acti, big.mark = ","), "(",
                       round(100 * df_general_pais_ultima_fecha$adul_acti / df_general_pais_ultima_fecha$positivos, 1), 
                       "%)", sep = ""), 
         caption = "Total de Casos Activos Adultos",
         icon = icono_adultostot, 
         color = color_activos2
)
```

### Casos Activos Adultos Mayores {.value-box}
```{r}
valueBox(value = paste(format(df_general_pais_ultima_fecha$am_acti, big.mark = ","), "(",
                       round(100 * df_general_pais_ultima_fecha$am_acti / df_general_pais_ultima_fecha$positivos, 1), 
                       "%)", sep = ""), 
         caption = "Total de Casos Positivos Adultos Mayores",
         icon = icono_adultosmayores, 
         color = color_activos2
)
```

### Casos Activos Niños {.value-box}
```{r}
valueBox(value = paste(format(df_general_pais_ultima_fecha$menor_acti, big.mark = ","), "(",
                       round(100 * df_general_pais_ultima_fecha$menor_acti / df_general_pais_ultima_fecha$positivos, 1), 
                       "%)",  sep = ""), 
         caption = "Total de Casos Positivos Niños",
         icon = icono_menores, 
         color = color_activos2
)
```


Row {data-width=400}
-----------------------------------------------------------------------

### Mapa de casos Activos en cantones
```{r}

paleta_roja <- colorBin(palette = "Reds", 
                        domain = sf_activos_cantones_ultima_fecha$activos,
                        bins = 10
               )

leaflet_cantones <- leaflet(sf_activos_cantones_ultima_fecha) %>% 
  fitBounds(lng1 = -86, lng2 = -82, lat1 = 8, lat2 = 11) %>%
  addProviderTiles(providers$OpenStreetMap.Mapnik, group = "OpenStreetMap") %>%
  addPolygons(fillColor = ~paleta_roja(activos), stroke=T, fillOpacity = 1,
              color="black", weight=0.2, opacity= 0.5,
              group = "Cantones",
              popup = paste("Provincia: ", sf_activos_cantones_ultima_fecha$provincia, "<br>",
                            "Cantón: ", sf_activos_cantones_ultima_fecha$canton, "<br>",
                            "Activos: ", sf_activos_cantones_ultima_fecha$activos
                            )
  ) %>%
  addLegend("bottomright", pal = paleta_roja, values = ~activos,
    title = "Casos activos",
    opacity = 1
  ) %>%  
  addLayersControl(
    baseGroups = c("OpenStreetMap"),
    overlayGroups = c("Cantones"),
    options = layersControlOptions(collapsed = TRUE)    
  ) %>%  
  addMiniMap(
    toggleDisplay = TRUE,
    position = "bottomleft",
    tiles = providers$OpenStreetMap.Mapnik
  )

# Despliegue del mapa
leaflet_cantones
```

### Gráfico de cantones con mayor cantidad de casos Activos
```{r}
st_drop_geometry(sf_activos_cantones_ultima_fecha) %>%
mutate(canton = factor(canton, levels = canton)) %>%
top_n(n = 10, wt = activos) %>%  
plot_ly(x = ~ canton, 
        y = ~ activos, 
        type = "bar", 
        text = ~ activos,
        textposition = 'auto',
        marker = list(color = color_activos)
) %>%
layout(yaxis = list(title = "Cantidad de casos activos"),
       xaxis = list(title = ""),
       margin = list(l = 10,
                     r = 10,
                     b = 10,
                     t = 10,
                     pad = 2
                )
) 
```


Casos Recuperados
=======================================================================
Row {data-height=1}
-----------------------------------------------------------------------
### **Última actualización: `r  df_general_pais_ultima_fecha$FECHA`**

Row
-----------------------------------------------------------------------
### Casos Recuperados {.value-box}
```{r}
valueBox(value = paste(format(df_general_pais_ultima_fecha$RECUPERADOS, big.mark = ","), "(+",
                       df_general_pais_ultima_fecha$NUE_RECUP,
                       ")",  "", sep = " "), 
         caption = "Total de Casos Recuperados",
         icon = icono_activos, 
         color = color_recuperados
)
```


### Casos Recuperados Mujeres {.value-box}
```{r}
valueBox(value = paste(format(df_general_pais_ultima_fecha$MUJ_RECUP, big.mark = ","), "(",
                       round(100 * df_general_pais_ultima_fecha$MUJ_RECUP / df_general_pais_ultima_fecha$positivos, 1), 
                       "%)", sep = ""), 
         caption = "Total de Casos Recuperados Mujeres",
         icon = icono_mujeres, 
         color = color_recuperados2
)
```

### Casos Recuperados Hombres {.value-box}
```{r}
valueBox(value = paste(format(df_general_pais_ultima_fecha$HOM_RECUP, big.mark = ","), "(",
                       round(100 * df_general_pais_ultima_fecha$HOM_RECUP / df_general_pais_ultima_fecha$positivos, 1), 
                       "%)", sep = ""), 
         caption = "Total de Casos Recuperados Hombres",
         icon = icono_hombres, 
         color = color_recuperados2
)
```

### Casos Recuperados Adultos {.value-box}
```{r}
valueBox(value = paste(format(df_general_pais_ultima_fecha$ADUL_RECUP, big.mark = ","), "(",
                       round(100 * df_general_pais_ultima_fecha$ADUL_RECUP / df_general_pais_ultima_fecha$positivos, 1), 
                       "%)", sep = ""), 
         caption = "Total de Casos Recuperados Adultos",
         icon = icono_adultostot, 
         color = color_recuperados2
)
```

### Casos Recuperados Adultos Mayores {.value-box}
```{r}
valueBox(value = paste(format(df_general_pais_ultima_fecha$AM_RECUP, big.mark = ","), "(",
                       round(100 * df_general_pais_ultima_fecha$AM_RECUP / df_general_pais_ultima_fecha$positivos, 1), 
                       "%)", sep = ""), 
         caption = "Total de Casos Recuperados Adultos Mayores",
         icon = icono_adultosmayores, 
         color = color_recuperados2
)
```

### Casos Recuperados Niños {.value-box}
```{r}
valueBox(value = paste(format(df_general_pais_ultima_fecha$MENOR_RECUP, big.mark = ","), "(",
                       round(100 * df_general_pais_ultima_fecha$MENOR_RECUP / df_general_pais_ultima_fecha$positivos, 1), 
                       "%)",  sep = ""), 
         caption = "Total de Casos Recuperados Niños",
         icon = icono_menores, 
         color = color_recuperados2
)
```

Row {data-width=400}
-----------------------------------------------------------------------

### Mapa de casos recuperados en cantones
```{r}

paleta_verdes <- colorBin(palette = "Greens", 
                        domain = sf_recuperados_cantones_ultima_fecha$recuperados,
                        bins = 10
               )

leaflet_cantones <- leaflet(sf_recuperados_cantones_ultima_fecha) %>% 
  fitBounds(lng1 = -86, lng2 = -82, lat1 = 8, lat2 = 11) %>%
  addProviderTiles(providers$OpenStreetMap.Mapnik, group = "OpenStreetMap") %>%
  addPolygons(fillColor = ~paleta_verdes(recuperados), stroke=T, fillOpacity = 1,
              color="black", weight=0.2, opacity= 0.5,
              group = "Cantones",
              popup = paste("Provincia: ", sf_recuperados_cantones_ultima_fecha$provincia, "<br>",
                            "Cantón: ", sf_recuperados_cantones_ultima_fecha$canton, "<br>",
                            "Recuperados: ", sf_recuperados_cantones_ultima_fecha$recuperados
                            )
  ) %>%
  addLegend("bottomright", pal = paleta_verdes, values = ~recuperados,
    title = "Casos Recuperados",
    opacity = 1
  ) %>%  
  addLayersControl(
    baseGroups = c("OpenStreetMap"),
    overlayGroups = c("Cantones"),
    options = layersControlOptions(collapsed = TRUE)    
  ) %>%  
  addMiniMap(
    toggleDisplay = TRUE,
    position = "bottomleft",
    tiles = providers$OpenStreetMap.Mapnik
  )

# Despliegue del mapa
leaflet_cantones
```

### Gráfico de cantones con mayor cantidad de casos Recuperados
```{r}
st_drop_geometry(sf_recuperados_cantones_ultima_fecha) %>%
mutate(canton = factor(canton, levels = canton)) %>%
top_n(n = 10, wt = recuperados) %>%  
plot_ly(x = ~ canton, 
        y = ~ recuperados, 
        type = "bar", 
        text = ~ recuperados,
        textposition = 'auto',
        marker = list(color = color_recuperados)
) %>%
layout(yaxis = list(title = "Cantidad de Casos Recuperados"),
       xaxis = list(title = "Cantones"),
       margin = list(l = 10,
                     r = 10,
                     b = 10,
                     t = 10,
                     pad = 2
                )
) 
```

Casos fallecidos
=======================================================================
Row {data-height=1}
-----------------------------------------------------------------------
### **Última actualización: `r  df_general_pais_ultima_fecha$FECHA`**

Row
-----------------------------------------------------------------------
### Casos Fallecidos {.value-box}
```{r}
valueBox(value = paste(format(df_general_pais_ultima_fecha$fallecidos, big.mark = ","), "(+",
                       df_general_pais_ultima_fecha$nue_falleci,
                       ")",  "", sep = " "), 
         caption = "Total de Casos Fallecidos",
         icon = icono_activos, 
         color = color_fallecidos
)
```


### Casos Fallecidos Mujeres {.value-box}
```{r}
valueBox(value = paste(format(df_general_pais_ultima_fecha$muj_fall, big.mark = ","), "(",
                       round(100 * df_general_pais_ultima_fecha$muj_fall / df_general_pais_ultima_fecha$positivos, 1), 
                       "%)", sep = ""), 
         caption = "Total de Casos Fallecidos Mujeres",
         icon = icono_mujeres, 
         color = color_fallecidos2
)
```

### Casos Fallecidos Hombres {.value-box}
```{r}
valueBox(value = paste(format(df_general_pais_ultima_fecha$hom_fall, big.mark = ","), "(",
                       round(100 * df_general_pais_ultima_fecha$hom_fall / df_general_pais_ultima_fecha$positivos, 1), 
                       "%)", sep = ""), 
         caption = "Total de Casos Fallecidos Hombres",
         icon = icono_hombres, 
         color = color_fallecidos2
)
```

### Casos Fallecidos Adultos {.value-box}
```{r}
valueBox(value = paste(format(df_general_pais_ultima_fecha$adul_fall, big.mark = ","), "(",
                       round(100 * df_general_pais_ultima_fecha$adul_fall / df_general_pais_ultima_fecha$positivos, 1), 
                       "%)", sep = ""), 
         caption = "Total de Casos Fallecidos Adultos",
         icon = icono_adultostot, 
         color = color_fallecidos2
)
```

### Casos Fallecidos Adultos Mayores {.value-box}
```{r}
valueBox(value = paste(format(df_general_pais_ultima_fecha$am_fall, big.mark = ","), "(",
                       round(100 * df_general_pais_ultima_fecha$am_fall / df_general_pais_ultima_fecha$positivos, 1), 
                       "%)", sep = ""), 
         caption = "Total de Casos Fallecidos Adultos Mayores",
         icon = icono_adultosmayores, 
         color = color_fallecidos2
)
```

### Casos Fallecidos Niños {.value-box}
```{r}
valueBox(value = paste(format(df_general_pais_ultima_fecha$menor_fall, big.mark = ","), "(",
                       round(100 * df_general_pais_ultima_fecha$menor_fall / df_general_pais_ultima_fecha$positivos, 1), 
                       "%)",  sep = ""), 
         caption = "Total de Casos Fallecidos Niños",
         icon = icono_menores, 
         color = color_fallecidos2
)
```

Row {data-width=400}
-----------------------------------------------------------------------

### Mapa de casos fallecidos en cantones
```{r}

paleta_morada <- colorBin(palette = "Purples", 
                        domain = sf_fallecidos_cantones_ultima_fecha$fallecidos,
                        bins = 10
               )

leaflet_cantones <- leaflet(sf_fallecidos_cantones_ultima_fecha) %>% 
  fitBounds(lng1 = -86, lng2 = -82, lat1 = 8, lat2 = 11) %>%
  addProviderTiles(providers$OpenStreetMap.Mapnik, group = "OpenStreetMap") %>%
  addPolygons(fillColor = ~paleta_morada(fallecidos), stroke=T, fillOpacity = 1,
              color="black", weight=0.2, opacity= 0.5,
              group = "Cantones",
              popup = paste("Provincia: ", sf_fallecidos_cantones_ultima_fecha$provincia, "<br>",
                            "Cantón: ", sf_fallecidos_cantones_ultima_fecha$canton, "<br>",
                            "Fallecidos: ", sf_fallecidos_cantones_ultima_fecha$fallecidos
                            )
  ) %>%
  addLegend("bottomright", pal = paleta_morada, values = ~fallecidos,
    title = "Casos Fallecidos",
    opacity = 1
  ) %>%  
  addLayersControl(
    baseGroups = c("OpenStreetMap"),
    overlayGroups = c("Cantones"),
    options = layersControlOptions(collapsed = TRUE)    
  ) %>%  
  addMiniMap(
    toggleDisplay = TRUE,
    position = "bottomleft",
    tiles = providers$OpenStreetMap.Mapnik
  )

# Despliegue del mapa
leaflet_cantones
```

### Gráfico de cantones con mayor cantidad de casos fallecidos
```{r}
st_drop_geometry(sf_fallecidos_cantones_ultima_fecha) %>%
mutate(canton = factor(canton, levels = canton)) %>%
top_n(n = 10, wt = fallecidos) %>%  
plot_ly(x = ~ canton, 
        y = ~ fallecidos, 
        type = "bar", 
        text = ~ fallecidos,
        textposition = 'auto',
        marker = list(color = color_fallecidos)
) %>%
layout(yaxis = list(title = "Cantidad de Casos Fallecidos"),
       xaxis = list(title = "Cantones"),
       margin = list(l = 10,
                     r = 10,
                     b = 10,
                     t = 10,
                     pad = 2
                )
) 
```